【裁判字號】    95,上更(一),521
【裁判日期】    951214
【裁判案由】    毒品危害防制條例
【裁判全文】
臺灣高等法院刑事判決             95年度上更(一)字第521號
上  訴  人
即  被  告  甲○○
                    現於臺灣桃園監獄執行中
選任辯護人  呂福元律師
上列上訴人因毒品危害防制條例案件，不服臺灣桃園地方法院
94年度訴字第203號，中華民國95年1月4日第一審判決（起訴案
號：臺灣桃園地方法院檢察署93年度偵字第11156號），提起上
訴，判決後，經最高法院發回更審，本院判決如下：
    主  文
原判決撤銷。
甲○○連續販賣第一級毒品，累犯，處有期徒刑拾貳年。扣案第
一級毒品海洛因參拾壹包（合計淨重參拾玖點壹貳公克、空包裝
重玖點伍伍公克）沒收銷毀之，電子秤壹台、分裝匙參枝、分裝
袋壹包均沒收。販賣第一級毒品海洛因所得財物新臺幣壹仟元沒
收之，如全部或一部不能沒收時，以其財產抵償之。
    事  實
一、甲○○前於民國〈下同〉85年間因違反麻醉藥品管理條例案
    件，經原審於85年4月30日以85年度易字第1632號判處有期
    徒刑6月，85年6月22日確定，於88年6月26日縮短刑期執行
    完畢。
二、甲○○明知海洛因係毒品危害防制條例第2 條第2 項第1 款
    規定之第1 級毒品，依法不得販賣、持有，竟意圖營利，基
    於販賣第1級毒品海洛因之概括犯意，於93年5月間，在桃園
    縣楊梅鎮○○路113號租住處，以每小包（重量不詳）新台
    幣（下同）1000元之價格，販售第1級毒品海洛因予廖子弘1
    次而從中牟利。嗣仍承上意圖營利，販賣第1級毒品海洛因
    之概括犯意，於93年7月4日，向桃園縣新屋鄉不詳姓名年籍
    綽號「小武」以8萬元價格販入半兩（約18公克）海洛因。
    嗣桃園縣政府警察局於93年6月26日查獲廖子弘毒品案件，
    供出曾向甲○○購買海洛因施用，經警向原審法院聲請搜索
    票於93年7月5日下午2時，前往甲○○上址住處搜索，扣得
    甲○○取自93年7月4日向綽號「小武」以8萬元價格販入半
    兩（約18公克）海洛因，加葡萄糖稀釋後分裝成重量大小不
    一、待販賣之第1級毒品海洛因4中包、27小包（起訴書誤載
    為24小包，業經公訴人更正）（以上31包合計淨重39.12 公
    克、空包裝重9.55公克），及甲○○所有供分裝海洛因販賣
    所用之電子秤1台、分裝匙3枝、預供分裝海洛因販賣之空塑
    膠袋1包，及殘餘毒品空袋16個、安非他命2小包、吸食器1
    組、注射針筒4枝及吳桂蓮所有新台幣（下同）1萬8600元而
    查獲。
三、案經桃園縣政府警察局移請臺灣桃園地方法院檢察署檢察官
    偵查起訴。
    理  由
壹、有關證據能力有無部分：
(一)證人廖子弘、蔣文賢、吳桂蓮、洪蕙雯於警詢中所為之證述，
  為被告以外之人於審判外之言詞陳述，依刑事訴訟法第159 條
  第1項規定，不具證據能力。證人廖子弘於偵查中向檢察官所
  為之陳述，查無顯有不可信之情況者，依同法第159條之1之規
  定，得為證據。
(二)被告甲○○於警詢、檢察官偵查中之陳述，未抗辯有非任意性
  之情形，亦查無明顯事證，有不正訊（詢）問之情，應認該陳
  述具有任意性，依刑事訴訟法第156條第1項規定，得為證據，
  而具有證據能力。
(三)扣案證物海洛因、電子秤、分裝匙、分裝袋等物證，並非供述
  證據，無傳聞法則之適用，與本案具有關聯性，且上開物證經
  偵辦員警合法取得，具有證據能力。
(四)法務部調查局鑑定書、搜索扣押筆錄、毒品照片等證據，檢察
  官、被告、辯護人於調查證據時均無異議，審酌該證據作成之
  情況，認為均適於為本件認定事實之依據，依刑事訴訟法第15
  9條之5第2項之規定，均有證據能力。
貳、認定犯罪事實所憑之證據及認定之理由：
(一)訊據被告甲○○固坦承於93年7月5日下午2時許，在其桃園縣
  楊梅鎮○○路113號租住處為警查獲扣得第1級毒品海洛因4中
  包、27小包（合計淨重39.12公克、空包裝重9.55公克）、分
  裝袋1包、電子秤1個、分裝匙3枝及1萬8600元等物之事實，惟
  矢口否認有意圖營利販賣第1級毒品海洛因之犯行，辯稱：扣
  案海洛因係供己施用，以分裝袋將海洛因分裝為小包，係為方
  便出門攜帶，電子秤係買毒品怕被騙、1萬8600元係在現場被
  查獲之洪蕙雯要還給吳桂蓮的錢，非被告所有，廖子弘到楊梅
  鎮○○路113號住處是要找被告經營之洗車廠僱用之工人陳逸
  鴻，無販賣之行為云云。
(二)經查：
1.證人廖子弘於偵查中結證：93年5月間，在楊梅甲○○的住處
  ，向他買第1級毒品海洛因。…我拿一千元，他就拿一小包毒
  品給我，我是從後門 (鋁門)打開來一進門，左邊就是樓梯上
  樓，右邊放一個木櫃，再往前走有一張小張書桌，左邊就是浴
  室，再往前走就是客廳，他都是在一樓客廳跟我交易，交易完
  再由後門離開等語 (見偵查卷第94頁)，於原審結證：93年5月
  份向甲○○買一千元之毒品海洛因，在他楊梅環南路113號住
  處。他親手從身上拿毒品給我的只有一次等語 (見原審卷94
  年11月4日審判筆錄)。
2.又廖子弘所至到被告住處均從後門出入及屋內擺設，均與證人
  即查獲之警員吳聲榮在原審證述勘查現場時發現被告均從後門
  出入及查獲被告屋內擺設之情節相符，且被告於亦不否則廖子
  弘此部分之證述（見本院上訴卷第26頁）；再廖子弘知悉被告
  綽號「老長」（台語音），與被告同居女友吳桂蓮稱被告綽號
  「老丟」（音譯）相近，由上足見廖子弘與被告認識且接觸過
  ，並確實曾出入被告住處。廖子弘雖曾因提藥想向被告賒欠，
  被告不同意而責罵廖子弘「沒有錢就不要吃」之語，惟被告並
  稱與其並無深仇大恨（見同上卷第26頁），若無其事，廖子弘
  應無甘冒得罪被告且陷自己擔負偽證罪風險，無端設詞構陷被
  告之必要。廖子弘證述向被告購買海洛因之情可堪採信。
3.又員警持搜索票在被告住處搜索結果，扣得白粉4中包、27 小
  包，有搜索扣押筆錄、扣押物品清單及查獲物品相片10張在卷
  可稽（見93年度偵字第11156號卷第37-4 3頁）。上開白粉經
  法務部調查局鑑驗結果，均含第1級毒品海洛因成分，合計淨
  重39.12公克（空包裝重9.55公克），有法務部調查局調科壹
  字第080007957號鑑定通知書在卷可稽。查上開扣案海洛因是
  於93年7月4日22時許，在桃園縣新屋鄉向綽號「小武」之人以
  8萬元價格購買半兩（約18公克），購買時是1大包，買回後攙
  加葡萄糖再予以分裝，扣案海洛因4中包、27小包均係自上開
  向「小武」購買之海洛因所分裝，為被告於警詢及原審審理時
  自承在卷（見93年度偵字第11156號卷第5頁及原審94年12月21
  日審理筆錄），而本案係於93年7月5日14時許即為警查獲，顯
  見被告於買回海洛因後即刻將海洛因攙加葡萄糖並分裝為大小
  不一之包裝。依扣案海洛因相片所示，27 小包海洛因之每包
  大小不一，為被告所不否認，若係為外出攜帶方便，為免分裝
  殘渣耗損毒品，可於外出時再視需要取裝小包攜帶出門即可，
  並無事先分裝之必要。再按施毒者之施用量雖會依施用毒品期
  間長短及上癮程度而不同，惟同段期間之每次用量應相同，若
  係供己施用，應無可能分裝成大小不一且數量差異頗大之包裝
  ，被告將購入之海洛因分裝成不同重量之大、小包裝，顯非為
  供己施用而予分裝。此外，復有分裝所用之電子秤1台、分裝
  匙3枝、分裝袋1包扣案可為佐證，被告販入海洛因供販賣之用
  可堪認定，益證證人廖子弘證述向被告購買海洛因之證詞為真
  實。被告否認販賣，辯稱電子秤係因買毒品怕被騙及毒品太大
  包帶出去不方便云云，均屬卸責之詞。
4.關於廖子弘於原審證述至被告住處敲門喊「芭樂」購買海洛因
  ，進去就跟「芭樂」說要拿藥，有時「芭樂」、有時甲○○、
  有時是甲○○身邊的人拿毒品交付，錢是拿給「芭樂」或甲○
  ○身邊的人部分，經查：
廖子弘於偵查中供述係向被告甲○○購買海洛因，並未提及有
  「芭樂」之人，而於原審證述時，先則稱：「我是去環南路找
  朋友，朋友在他那邊，我以為那是我朋友家，其實是甲○○的
  家，我買海洛因的時候甲○○人不在家裡，海洛因是我朋友交
  給我的，我只知道我朋友綽號叫『芭樂』。」，惟經詰問：芭
  樂會什麼都會在甲○○的住處？則稱：「我問我堂哥，如果要
  拿藥要去哪裡拿，他說叫我去樓下叫「芭樂」。我堂哥叫我說
  到那邊去找芭樂這個人，到門口就要喊芭樂，就會有人出來開
  門。」等語，可見廖子弘與「芭樂」並非朋友，廖子弘所稱到
  那邊找朋友，以為是朋友的家等語，有所不實，依上述「到門
  口就要喊芭樂，就會有人出來開門」之證詞，堪認「芭樂」應
  是購毒者至被告住處購買海洛因之叫門代號。
關於「芭樂」之證述，證人即被告之同居人吳桂蓮於原審證稱
  ：甲○○洗車廠的員工沒有住在楊梅鎮○○路113號住處，員
  工不會常到家裡來，甲○○亦很少留宿朋友或員工在上址住處
  ，惟經問及是否認識陳逸鴻時，即主動說出「是不是芭樂，如
  果是芭樂我認識」之語，且稱「芭樂」有時住在其樓下客廳，
  甲○○跟「芭樂」是朋友，有時會去洗車場幫忙云云，與前述
  已有不符，且吳桂蓮於未經原審問及關於「芭樂」之人前，即
  主動說出認識「芭樂」，似有串證之嫌；嗣又更正稱是「芭樂
  」的弟弟會去甲○○的洗車場玩，「大芭樂」在被查獲時已經
  進去關了，前述作證說的「芭樂」是指「大芭樂」的弟弟；後
  又補稱：「芭樂」之前是常住家裡，有人會到家裡來找他，他
  被抓去關之後就沒有人來找他，到底「芭樂」是在警察來之前
  或是來之後才被抓去關，印象很模糊云云，更前後供述矛盾不
  符。若果有「芭樂」常住被告家中，吳桂蓮豈會如此反覆矛盾
  又張冠李戴。吳桂蓮關於「芭樂」之證詞顯無可採。
而蔣文賢於94年11月4日原審審理中經詰問是否看過芭樂之人
  時稱：有看過芭樂這個人，只知該人叫「芭樂」，但沒有在甲
  ○○家中看過他，是在楊梅街上看過芭樂，以前就認識芭樂，
  約10年前因喝酒認識芭樂之人，不知道甲○○與「芭樂」是否
  認識云云。查依蔣文賢自承，與被告甲○○是國中同學，被查
  獲當日到被告家中是被告叫他幫忙找魚缸之抽水馬達，然依一
  般常情，類此找魚缸抽水馬達之瑣事，不可能找不常往來之人
  幫忙，且依廖子弘證述曾在甲○○家中見過蔣文賢1、2次，及
  詰問吳桂蓮關於蔣文賢是否常在該住處出入時稱還好等情，可
  見蔣文賢與被告交往頻繁，常在被告家中走動，蔣文賢所稱到
  被告家僅3次，除查獲該次外，1次是1個月前，1次是1個半月
  前，平常不常聯絡等語，應屬避重就輕之詞。是依廖子弘所述
  每次到被告甲○○住處購買海洛因時都是「芭樂」來開門，且
  曾在被告家中見過蔣文賢1、2次，若果有「芭樂」之人，蔣文
  賢不可能沒有在被告家中看過「芭樂」，且不知道甲○○與「
  芭樂」是否認識，依蔣文賢證述並未在被告家中看過「芭樂」
  ，可見有無「芭樂」之人顯有可疑。
證人廖子弘於原審94年11月4日審理前，均未曾提及「芭樂」
  之人，向被告購買部分，若果除被告外，另有「芭樂」之人，
  且多次由「芭樂」交付毒品及收取價金之情況，廖子弘豈有可
  能於偵查中未予供述，而供述向被告購買。又被告於原審94年
  10月27 日準備程序時辯稱，廖子弘到被告住處是要找被告僱
  用之工人陳逸鴻，惟廖子弘於94年11月4日原審審理中提起「
  芭樂」之人後，被告始稱「芭樂」是找陳逸鴻的，「芭樂」常
  常在其住處出現等語，足見陳逸鴻並非「芭樂」。再被告洗車
  場之工人並不會住到家裡，亦不常到家裡來，已經吳桂蓮證述
  在卷，被告稱住處常有洗車場員工出入，已難採信，而被告稱
  「芭樂」常在其住處出入，惟又不知「芭樂」之姓名，有違常
  情，且被告稱陳逸鴻是其僱用之洗車場工人，則若果有「芭樂
  」或廖子弘要找陳逸鴻應到洗車場找而非被告住處，被告辯稱
  「芭樂」及廖子弘到其住處要找陳逸鴻云云，均無可採。
綜上各情，均足見「芭樂」之人若非虛構，亦應為被告販賣毒
  品交易所用之暗語，或者為掩人耳目，凡涉及毒品交易之人對
  外以「芭樂」代之。另關於所謂被告身邊之人，縱廖子弘向被
  告購買海洛因時有第三人在場，亦無從證明與被告共同販賣，
  廖子弘所述有時是「芭樂」、有時是被告身邊的人拿海洛因交
  付並收取價金等詞雖無可採，惟不影響廖子弘證述向被告購買
  海洛因之真實性，亦無解於被告販賣海洛因之犯行。
5、販賣毒品為違法行為，非可公然為之，亦無公定之價格，不
   論是瓶裝或紙包，均可任意分裝增減分量，而每次買賣之價
   差，亦隨時依雙方之關係深淺、資力、需求之數量及對行情
   之認知、來源是否充裕、販賣者是否渴求資金、查緝是否嚴
   謹、購買者被查獲時供述購買對象之可能性之風險評估等，
   因而異其標準，並機動調整，非可一概而論，販賣之利得除
   經坦承犯行或價量至臻明確外，委難查得實情，販賣之人從
   價差或量差中牟利方式雖異，其意圖營利之非法販賣行為則
   一，況政府為維護人民健康及社會秩序，對於非法販賣毒品
   海洛因定有重典，且取締甚為嚴厲，又經常於大眾傳播媒體
   報導，一般人均知販賣毒品海洛因有重刑之罰責，被告對此
   自難諉稱不知，其若非從中賺取利潤，豈甘冒為警查獲遭判
   重刑之風險而平白無端義務為該買賣之工作。本案依被告自
   承買入海洛因後有加葡萄糖稀釋，是如此可大量降低成本，
   再由證人廖子弘因於上班時提藥，問被告可否給予賒欠，而
   遭被告責罵「沒有錢就不要吃」之情，亦可見被告係意圖營
   利而為前揭販賣毒品海洛因營利行為，至為明確。
6、查證人廖子弘係至被告住處與被告面對面為毒品交易，且本
   件係經證人廖子弘之供述，在被告住處查獲被告及扣案之毒
   品海洛因，被告於偵查及審理中自承與證人廖子弘見過2 、3
   次面，曾罵過他，是證人廖子弘於警詢指認被告之口卡，應
   不致有誤指之情形。
7、綜上所述，被告有營利之意圖，並有販賣獲利之事實，本案
   事證明確，被告連續販賣第1級毒品海洛因之犯行堪以認定。
參、論罪科刑部分：
(一)按海洛因係毒品危害防制條例第2條第2項第1款所規定之第1級
  毒品。核被告所為，係犯毒品危害防制條例第4條第1項販賣第
  1級毒品罪。被告販賣前後非法持有海洛因之低度行為，為販
  賣之高度行為所吸收，不另論罪。
(二)被告多次販賣第1級毒品之行為，時間緊密，且屬構成要件相
  同之罪名，顯係基於概括之犯意反覆為之，應依刑法第56條規
  定，論以連續販賣第1級毒品一罪，並加重其罰金刑，被告所
  犯本件罪名之法定本刑為死刑或無期徒刑部分，依刑法第64條
  第1項及第65條第1項規定，不得加重，爰不予以加重；又被告
  有如事實欄所示論罪科刑之前科，有本院被告前案紀錄表在卷
  可稽，被告於5年內故意再犯有期徒刑以上之本罪，依刑法第
  47條第1項規定應論以累犯，遞加重其罰金刑，法定死刑、無
  期徒刑部分，依上揭刑法第64條第1項、第65條第1項規定，亦
  不予遞加重其刑。查被告僅賣出毒品一次，所得為一千元，被
  查獲之毒品海洛因純質淨重僅為四點一六公克，有上開鑑定通
  知書在卷可憑，所犯販賣第1級毒品罪，法定刑為死刑或無期
  徒刑；處無期徒刑者，得併科新臺幣一千萬元以下罰金，犯罪
  之情狀可憫恕，爰依刑法第59條減輕其刑，罰金刑部分並先加
  後減。被告行為後，刑法第56條連續犯之規定，業於94年2月2
  日修正公布刪除，並於95年7月1日施行，則被告之犯行，因行
  為後新法業已刪除連續犯之規定，此刪除雖非犯罪構成要件之
  變更，但顯已影響行為人刑罰之法律效果，自屬法律有變更，
  依新法第2條第1項規定，比較新、舊法結果，仍應適用較有利
  於被告之行為時法律即舊法論以連續犯（最高法院95年第8次
  刑事庭會議決議參照）。按行為後法律有變更者，適用行為時
  之法律。但行為後之法律有利於行為人者，適用最有利於行為
  人之法律，刑法第2條第1項定有明文。被告行為後，刑法第33
  條第5款修正為主刑之種類：罰金新台幣一千元以上，以百元
  計算之，第67條修正為罰金加重者，其最高度及最低度同加重
  之，並於95年7月1日施行。比較被告行為時刑法第33條第5款
  主刑之種類：罰金銀元一元以上。第68條罰金加重者，僅加重
  其最高度，就罰金之最低度及加重以適用舊法對於被告有利。
  又修正後刑法第67條規定，有期徒刑或罰金加減者，其最高度
  及最低度同加減之。比較被告行為時刑法第68條規定拘役或罰
  金加減者，僅加減其最高度，依修正後刑法第33條第5款規定
  罰金最低度為新台幣一千元以上，而舊法為銀元一元以上，即
  新台幣三元以上，本件依修正後刑法第67條罰金最低度新台幣
  一千元減輕後超過新台幣三元，是雖依舊法罰金最低度不減，
  仍以適用舊法對於被告有利。被告行為後，刑法第64條第2項
  修正為，死刑減輕者，為無期徒刑。第65條第2項修正為，無
  期徒刑減輕者，為二十年以下十五年以上有期徒刑。比較被告
  行為時刑法第64條第2項規定，死刑減輕者，為無期徒刑，或
  為十五年以下十二年以上有期徒刑。第65條第2項規定，無期
  徒刑減輕者，為七年以上有期徒刑。以適用舊法對於被告有利
  。
(三)原審認被告事證明確，予以論罪科刑，固非無見，查被告僅販
  賣毒品海洛因予廖子弘1次 (詳如後述)，原審認有10次，自有
  未當，被告上訴否認犯罪，雖無理由，原判決既有上述不當之
  處，應予撤銷改判。爰審酌被告明知海洛因業據公告列為第1
  級毒品，對人體有莫大之戕害，仍為圖一己私利，漠視毒品對
  人體之危害，為上揭販賣行為，嚴重危害國民身體健康及社會
  風氣，犯罪惡性非輕，及其犯罪之手段、智識程度、販賣之次
  數、犯後猶執詞卸責之態度等一切情狀，量處被告如主文第2
  項所示之刑。被告為警查獲時扣案第1級毒品海洛因31包（淨
  重39.12公克、空包裝重9.55公克，外包裝與毒品無法分析）
  ，係查獲之第1級毒品海洛因，不問屬於被告所有與否，應依
  毒品危害防制條例第18條第1項前段規定沒收銷燬之。被告共
  販賣第1級毒品海洛因給廖子弘1次，所得1000元，應依同條例
  第19條第1項規定沒收之，如全部或一部不能沒收時，應以其
  財產抵償之。另本案扣案1萬8600元，被告否認為其所有，證
  人洪蕙雯、吳桂蓮證述係洪蕙雯還給吳桂蓮之借款之證詞雖有
  些微出入致有不符，惟亦無證據證明係被告販賣毒品所得財物
  ，且依廖子弘證述自93年5月間向被告購買海洛因，距被查獲
  日已有2個月左右，難認93年7月5日在現場扣得之1萬8600元係
  被告販賣海洛因給廖子弘之犯罪所得財物，爰不予宣告沒收。
  又扣案電子秤1台、分裝匙3枝，係被告所有供分裝海洛因販賣
  之用，應依同條例第19條第1項前段沒收之。分裝袋1包，係被
  告所有供販賣毒品預備之物，應依刑法第38條第1項第2款規定
  沒收。至扣案安非他命2小包及吸食器1組，為被告施用第2級
  毒品之物，及注射針筒4枝，均與販賣第1級毒品海洛因之犯行
  無關，而殘餘毒品空袋16個，因被告個人有施用海洛因及安非
  他命之習性，該等殘渣空袋或為其施用後所遺留，尚不能證明
  係被告販賣毒品所用之物，均不予宣告沒收。
肆、公訴意旨另以：甲○○知海洛因係第一級毒品，依法不得販
    賣，竟基於概括犯意連續於九十三年五月間起，連續以新台
    幣一千元之價格，在其位於桃園縣楊梅鎮大同里大金山下三
    十七號住處，販售第一級毒品海洛因予廖子弘等人牟利，怠
    廖子弘於九十三年六月二十六日，因毒品案件遭警查獲時供
    出上情。嗣再由警持搜索票於七月五日十四時，前往楊梅鎮
    ○○路一一三號搜索，查扣第一級毒品海洛因四中包（毛重
    二十六公克）及二十四小包（毛重二十四公克）電子秤乙個
    、分裝匙三支、分裝空袋乙包、殘餘毒品空袋十六個及販毒
    所得一萬八千六百元。因認甲○○所為係連續犯毒品危害防
    制條例第四條第一項販賣第一級毒品罪嫌云云。係以廖子弘
    於警詢、偵查中之證詞、上開扣案之物品為其所憑之證據。
    經查：證人廖子弘於警詢中所為之證述，為被告以外之人於
    審判外之言詞陳述，依刑事訴訟法第159條第1項規定，不具
    證據能力。至於證人廖子弘向被告購買毒品之次數，廖子弘
    於偵查中並未供述有幾次，於原審又證述沒有超過5次或2、
    3次，先後不符，其證詞尚難採為被告多次連續販賣毒品予
    廖子弘之證據。此外，查無其他積極證據，足證被告有公訴
    人所指上開犯行，此部分不能證明被告犯罪，本應為其無罪
    之諭知，因公訴人認此部分與前揭有罪部分，有連續犯裁判
    上一罪之關係，是不另為無罪之諭知。
據上論斷，應依刑事訴訟法第369條第1項前段、第364條、第299
條第1項前段，毒品危害防制條例第4條第1項、第18條第1項前段
、第19條第1項，刑法第11條前段、第2條第1項前段、第56條 (
修正前)、第47條第1項、第59條、第38條第1項第2款，判決如主
文。
本案經檢察官蔡薰慧到庭執行職務。
中    華    民    國    95    年    12    月    14    日
                  刑事第十二庭  審判長法  官  蔡永昌
                                      法  官  施俊堯
                                      法  官  張正亞
以上正本證明與原本無異。
如不服本判決，應於收受送達後十日內向本院提出上訴書狀，其
未敘述上訴之理由者並得於提起上訴後十日內向本院補提理由書
（均須按他造當事人之人數附繕本）。
                                      書記官  鄭信昱
中    華    民    國    95    年    12    月    14    日
附錄：本案論罪科刑法條全文
毒品危害防制條例第4條第1項
製造、運輸、販賣第一級毒品者，處死刑或無期徒刑；處無期徒
刑者，得併科新臺幣 1 千萬元以下罰金。
製造、運輸、販賣第二級毒品者，處無期徒刑或 7 年以上有期徒
刑，得併科新臺幣 7 百萬元以下罰金。
製造、運輸、販賣第三級毒品者，處 5 年以上有期徒刑，得併科
新臺幣 5 百萬元以下罰金。
製造、運輸、販賣第四級毒品者，處 3 年以上 10 年以下有期徒
刑，得併科新臺幣 3 百萬元以下罰金。
製造、運輸、販賣專供製造或施用毒品之器具者，處 1 年以上 7
年以下有期徒刑，得併科新臺幣 1 百萬元以下罰金。
前五項之未遂犯罰之。


司法院資訊處製作；財團法人民間司法改革基金會備份。
